【裁判字號】    98,審訴,1264
【裁判日期】    980527
【裁判案由】    毒品危害防制條例
【裁判全文】
臺灣高雄地方法院刑事判決            98年度審訴字第1264號
公  訴  人  臺灣高雄地方法院檢察署檢察官
被      告  丙○○
上列被告因毒品危害防制條例案件，經檢察官提起公訴（98年度
毒偵字第1548號），被告於本院準備程序中為有罪之陳述，經合
議庭裁定由受命法官依簡式審判程序獨任審理，判決如下：
    主  文
丙○○施用第一級毒品，累犯，處有期徒刑拾月。扣案之海洛因
貳包（合計淨重貳點伍壹公克，空包裝袋總重壹點壹肆公克），
均沒收銷燬之。
    事  實  及  理  由
一、犯罪事實要旨：
    丙○○前因施用毒品案件，經送強制戒治後，於民國94年7
    月21日執行完畢釋放。另前因違反懲治盜匪條例、竊盜等案
    件，經法院分別判處有期徒刑8 年、3 月確定，嗣經定其應
    執行之刑為有期徒刑8 年2 月（後罪嗣於96年7 月16日因適
    用中華民國九十六年罪犯減刑條例經減刑為有期徒刑1 月又
    15日，再與不得減刑之懲治盜匪條例案件合併定應執行刑為
    8 年1 月），於83年2 月5 日縮短刑期第1 次假釋付保護管
    束。繼於第1 次假釋期間中，因違反麻醉藥品管理條例、竊
    盜、偽造文書、肅清煙毒條例等案件，經法院分別判處有期
    徒刑5 月、1 年、4 月、3 年4 月確定，嗣經定其應執行之
    刑為有期徒刑4 年9 月（此4 罪嗣於96年7 月16日均因適用
    中華民國九十六年罪犯減刑條例經分別減刑為有期徒刑2 月
    又15日、6 月、2 月、1 年8 月，並定其應執行之刑為有期
    徒刑2 年4 月），前開第1 次假釋亦遭撤銷（減刑前殘刑4
    年8 月又30日），而於85年7 月19日入監執行，於91年4 月
    15日第2 次縮短刑期假釋付保護管束。復於第2 次假釋期間
    中再犯竊盜、偽造文書等案件，經法院分別判處有期徒刑6
    月、10月、6 月確定，嗣經定其應執行之刑為有期徒刑1 年
    9 月（此3 罪嗣於96年7 月16日均因適用中華民國九十六年
    罪犯減刑條例經分別減刑為有期徒刑3 月、5 月、3 月，並
    定其應執行之刑為有期徒刑10月又15日），前開第2 次假釋
    亦遭撤銷而予執行殘刑（減刑前之殘刑期間原為3 年2 月又
    23日，減刑後則餘8 月又23日），而於94年3 月22日入監執
    行，於97年5 月12日減刑後縮刑期滿執行完畢（構成累犯）
    。詎不知警惕，猶基於施用第一級毒品海洛因之犯意，於98
    年3 月1 日23時許，在其位於高雄市鼓山區○○○路1392號
    3 樓之2 住處內，施用第一級毒品海洛因1 次。嗣於98年3
    月2 日11時30分許，在高雄市三民區○○○路325 巷15號前
    經警盤查，丙○○乃主動交出海洛因2 包（合計淨重2.51公
    克，空包裝袋總重1.14公克、純度31.21%，純質淨重0.78公
    克；又起訴書誤載為1 包，應予更正）予員警查扣，且坦言
    該次施用海洛因犯行而願接受裁判。
二、上開犯罪事實，有下列證據足資證明：
  1.被告丙○○迭於警詢、偵訊、本院準備程序、審理中之自白
    。
  2.濫用藥物尿液檢驗報告暨對照表1 份。
  3.扣案海洛因2 包（合計淨重2.51公克，空包裝袋總重1.14公
    克、純度31.21%，純質淨重0.78公克）及法務部調查局濫用
    藥物實驗室鑑定書1 份。
  4.臺灣高等法院被告前案紀錄表1 份（證明被告於強制戒治執
    行完畢釋放後5 年內，再犯本案之施用毒品犯行）。
三、核被告所為，係犯毒品危害防制條例第10條第1 項之施用第
    一級毒品罪；其為施用而持有第一級毒品之低度行為，為施
    用第一級毒品之高度行為所吸收，不另論罪。被告有犯罪事
    實要旨欄所述之徒刑執行完畢前科，有前開前案紀錄表可按
    ，其於該徒刑執行完畢後，5 年以內故意再犯本案有期徒刑
    以上之罪，應依刑法第47條第1 項論以累犯，並加重其刑。
    被告於警方發覺其涉及本案施用海洛因毒品犯行前，主動交
    出海洛因予員警查扣，且坦言該次施用海洛因犯行而願接受
    裁判，經本案查緝員警乙○○於本院審理中證述明確，被告
    乃係對於未經發覺之罪自首並願接受裁判，應依刑法第62條
    前段規定，減輕其刑，又本罪既同時有刑之加重及減輕事由
    ，應依刑法第71條第1 項規定，先加後減。
四、本院審酌被告前曾因施用毒品案件經送強制戒治，卻復犯本
    案之施用第一級毒品犯行，誠屬不該，再者，被告本案為警
    查扣之海洛因2 包，合計淨重為2.51公克，且純度31.21%，
    毒品重量（數量）、純度均屬非微，難認確有戒除毒品之心
    。惟念被告主動交出海洛因予員警查扣，及於偵審程序中始
    終坦承犯行，且施用毒品乃屬對其自身健康之戕害行為，對
    社會所造成之損害尚非直接等一切情狀，爰量處如主文所示
    之刑。
五、扣案海洛因2 包（合計淨重2.51公克，空包裝袋總重1.14公
    克、純度31.21%，純質淨重0.78公克）之毒品成分經鑑定無
    訛，業認明如前，而包裝袋與其上殘留之毒品，已難以分析
    剝離，應依毒品危害防制條例第18條第1 項前段規定，不問
    屬於犯人與否，沒收銷燬之；至送鑑耗損之海洛因既已滅失
    ，自無庸再予宣告沒收銷燬之必要。
據上論結，應依刑事訴訟法第273 條之1 第1 項、第299 條第1
項前段、第310 條之2 、第454 條第1 項，毒品危害防制條例第
10條第1 項、第18條第1 項前段，刑法第11條、第47條第1 項、
第62條前段，判決如主文。
本案經檢察官甲○○到庭執行職務。
中    華    民    國    98    年    5     月    27    日
                  刑事第十庭  法  官  莊珮吟
以上正本證明與原本無異。
如不服本判決應於收受本判決後10日內向本院提出上訴書狀，並
應敘述具體理由，如未敘述上訴理由者，應於上訴期間屆滿後20
日內補提理由書狀於本院（均須按他造當事人之人數附繕本）「
切勿逕送上級法院」。
中    華    民    國    98    年    5     月    27    日
                              書記官  黃勤涵
◎附錄本案所犯法條：
《毒品危害防制條例第10條第1 項》
施用第一級毒品者，處6 月以上5 年以下有期徒刑。


司法院資訊處製作；財團法人民間司法改革基金會備份。
